臺灣高等法院民事判決 
109年度重上字第544號
上  訴  人  林文彬  
            陳文生  
共      同
訴訟代理人  周逸濱律師
            魯忠翰律師
            黃詩婷律師
被  上訴人  泰谷投資股份有限公司

法定代理人  孫煌正  
訴訟代理人  趙興偉律師
            吳佩蓮律師
上列當事人間請求履行買賣契約事件，上訴人對於中華民國109
年6月5日臺灣臺北地方法院108年度重訴字第1115號第一審判決
提起上訴，本院於110年11月16日言詞辯論終結，判決如下：
    主      文
原判決關於命上訴人每人各應給付被上訴人超過後開第二項之訴
部分，及該部分假執行之宣告，暨訴訟費用之裁判；均廢棄。
上訴人林文彬、陳文生應於被上訴人分別將附表所示股票背書轉
讓予上訴人每人各二分之一之同時，各自給付被上訴人新臺幣捌
佰柒拾叁萬玖仟叁佰陸拾元。
上開第一項廢棄部分，被上訴人在第一審之訴及假執行之聲請，
均駁回。
其餘上訴駁回。
第一審（除確定部分外）、第二審訴訟費用由被上訴人負擔百分
之十五，餘由上訴人負擔。
    事實及理由
一、程序方面：
　㈠按「解散之公司，於清算範圍內，視為尚未解散」、「公司
　　之經理人、清算人或臨時管理人，股份有限公司之發起人、
    監察人、檢查人、重整人或重整監督人，在執行職務範圍內
    ，亦為公司負責人」，公司法第25條、第8條第2項定有明文
    。經查，被上訴人於民國107年4月23日股東常會，決議通過
    第三案「1.公司滿5年，於今年6/11進行解散程序。2.委任
    孫正煌先生為清算代表人…」，孫煌正於107年6月11日就任
    清算人，同年8月8日向原法院申報為清算人，嗣經原法院10
    7年8月30日北院忠民譯107年度司司字第391號函准予備查（
    見原審卷19頁會議紀錄、第21頁公司資料查詢明細、第23頁
    公函、本院卷㈠第334頁、卷㈡第155頁）；是以被上訴人有當
    事人能力，清算人孫煌正為其法定代理人。
　㈡次按「當事人不得提出新攻擊或防禦方法。但有下列情形之
    一者，不在此限：三、對於在第一審已提出之攻擊或防禦方
    法為補充者。六、如不許其提出顯失公平者」，民事訴訟法
    第447條第1項第3、6款定有明文。經查，上訴人於二審始主
    張兩造間協議第3條為要物契約性質，被上訴人認購股票之
    交易相對人為訴外人聯策科技股份有限公司（下稱聯策公司
    ）及上訴人2人等情（見本院卷㈡第124-125頁）；遭被上訴
    人反對其提出新防禦方法（見本院卷㈡113頁）。由於上訴人
    係補充一審防禦方法，如不許其提出，將顯失公平，故應准
    許。
二、被上訴人主張：104年間，伊與聯策公司簽訂「投資協議書
    」（下稱甲協議），以聯策公司104年8月所辦理現金增資之
    認股價格（每股55元），認購現金增資普通股35萬7,000股
    （下稱系爭股份）即附表所示股票。由於上訴人為聯策公司
    大股東，為求保障，兩造於104年9月簽訂「投資協議書（
　　大股東履約協議）」（下稱乙協議），第3條約定聯策公司1
　　06年實際獲利沒有達到預算50%，或是未在107年9月30日前
    完成上市櫃掛牌，或是上訴人不再經營聯策公司，上訴人即
    應按每股55元加計2%利息之價格向伊購買。茲因乙協議第3
    條所示第1、2個停止條件均成就，買賣條款因而生效，上訴
    人每人各應支付1,001萬3,850元價款予伊。爰依乙協議第3
    條、民法第367條、第229條第2項、第233條第1項本文、第2
    03條、第271條之規定，訴請：上訴人每人各應給付1,001萬
    3,850元，及其中981萬7,500元自107年12月1日起至清償日
    止，19萬6,350元自起訴狀繕本送達翌日起至清償日止，均
    按年息5％計算利息。並願供擔保請准宣告假執行等語（未繫
    屬本院部分，不予贅述）。
三、上訴人則以：被上訴人業已解散，本件請求並非了結現務性
    質，也不符合股東會特別決議之要件，其請求不合法。其次
    ，系爭股份賣方包含伊與聯策公司，並非僅有聯策公司，相
    關文件應合併觀察。再者，乙協議第3條僅為預約性質，否
    則也是保留賣回權之要物契約，被上訴人既未提出附表所示
    股票，故其請求價金即與要物契約本旨不符。再其次，聯策
    公司於106年間曾經退回被上訴人每股資本公積7元，並與被
    上訴人簽立「投資協議書增補頁」（下稱丙協議），故乙協
    議第3條價格應扣除聯策公司所退回金額，且被上訴人應為
    對待給付等語，資為抗辯。
四、原審就被上訴人前開請求，判決：上訴人各應給付被上訴人
    1,001萬3,850元，及其中981萬7,500元自107年12月1日起至
    清償日止，其餘19萬6,350元自108年11月8日起至清償日止
    ，均按年息5％計算利息。並分別為准免假執行之諭知（
　　原審駁回被上訴人其餘請求及假執行之聲請，未繫屬本院，
    不予贅述）。上訴人提起上訴，並聲明：㈠原判決不利於上
    訴人部分廢棄；㈡上開廢棄部分，被上訴人第一審之訴及假
    執行聲請均駁回；㈢如受不利判決，願供擔保請准宣告免為
    假執行。被上訴人答辯聲明：上訴駁回。
五、兩造不爭執事項：（見本院卷㈠第93頁）
　㈠被上訴人與聯策公司於104年簽訂甲協議。被上訴人同意以聯
    策公司104年8月所辦理現金增資之認股價格（每股55元），
    認購現金增資普通股35萬7,000股即系爭股份（見本院卷㈠第
    99-100頁、卷㈡第169頁）。
　㈡上訴人係聯策公司股東，於104年9月與被上訴人簽訂乙協議
　　，第1條約定：「甲方以泰谷投資股份有限公司投資聯策科
    技股份有限公司104年8月所辦理現金增資之認股價格（每股
    新臺幣55元），認購現金增資普通股總計357,000股。詳如
    甲方與聯策科技股份有限公司所簽訂之投資協議書（指甲協
    議）」；第3條：「有下列任一情況時，甲方（指被上訴人
    ）有權要求乙方（指上訴人）按照本次現增每股認購價格加
    計2％利息買回全部或部分本次現增所認購之股權。⒈除經上
    市櫃掛牌外，聯策科技股份有限公司106年度實際獲利未達
    預算之50％（即稅後獲利低於新台幣115,982仟元)。實際獲
    利金額以會計師查核財務報告為準。⒉除政經、資本市場等
    不可控因素或經甲方同意情況下，聯策科技股份有限公司未
    能於107年9月30日前完成上市櫃掛牌交易時。⒊公司上市櫃
    前，除不可控非自願性因素外，乙方不再經營聯策科技股份
    有限公司時」（見原審卷17-18頁協議書、本院卷㈡第155、1
    68頁）。
　㈢被上訴人與聯策公司於106年簽訂丙協議，聯策公司退回資本
    公積每股7元，被上訴人每股投資修正為48元（見原審卷79
    頁、本院卷㈡第169頁）。
　㈣被上訴人持有系爭股份股票詳如附表所示，屬背書轉讓股票
    （見本院卷㈠第179、320頁、卷㈡第148頁）。
　㈤對於被上訴人所提出109年2月24日臨時股東會議事錄、聯策
    公司106年度營業報告書，上訴人不爭執其形式真正（見原
    審卷第133-134、162-164頁、本院卷㈡第155頁）。
六、本件爭點為：㈠被上訴人於本件請求是否符合清算要件？㈡被
    上訴人認購系爭股份之交易相對人？㈢乙協議第3條之性質？
    ㈣被上訴人是否得請求上訴人履行乙協議第3條？㈤上訴人得
    否主張同時履行抗辯？茲就兩造論點分述如下。
七、關於被上訴人於本件請求是否符合清算程序方面：
　㈠按「解散之公司，於清算範圍內，視為尚未解散」、「前條
    解散之公司在清算時期中，得為了結現務及便利清算之目的
    ，暫時經營業務」、「清算人之職務如左：一、了結現務。
    二、收取債權、清償債務。三、分派盈餘或虧損。四、分派
    賸餘財產。清算人執行前項職務，有代表公司為訴訟上或訴
    訟外一切行為之權。但將公司營業包括資產負債轉讓於他人
    時，應得全體股東之同意」，公司法第25、26條、第84條第
    1、2項分別定有明文。並依同法第334條準用於股份有限公
    司。是以股份有限公司於解散後應進行清算程序，並得了結
    現務，收取債權、清償債務；清算人得為公司為相關訴訟或
    其他行為。
　㈡經查，被上訴人於107年4月23日股東常會決議解散，並選任
    孫煌正為清算人，孫煌正於同年6月11日就任，嗣經法院備
    查，已如前述（見第一段㈠小段），是孫煌正擔任法定代理
    人後，先後向上訴人催告、提起本件訴訟，核屬清算人職權
    範圍內了結現務與收取債權之工作，於法並無不合。其次，
    被上訴人109年2月24日召開臨時股東會，出席股數為已發行
    股份總數68%，遂做成決議「經全體股東一致同意，要求拖
    延很久的聯策科大股東林文彬及陳文生履行投資協議書之買
    回承諾，並委請律師採取法律行動，以維股東權益」（見原
    審卷第133-138頁），上訴人不爭執其形式真正（見不爭執
    事項㈤）。堪認被上訴人於上開臨時股東會追認清算人所提
    起本件訴訟，為求慎重，並以決議授權孫煌正請求上訴人履
    行支付價金之義務，並無尚未具體表明買賣標的之情形，是
    本件起訴確係清算人為被上訴人執行清算職務，並無疑義。
    上訴人辯稱本件訴訟並非清算人職權內事項，且清算人孫煌
    正在前開109年2月24日決議前即起訴，該件決議復未表明具
    體買賣標的，不符合特別決議要件云云（見本院卷㈡第128-1
    31頁）；均無可採。再者，被上訴人請求上訴人支付價金，
    另拒絕上訴人要求對待給付（見本院卷㈡第147頁），是以本
    件起訴亦無違背公司法第84條第2項但書之情，併此說明。
　㈢綜上，清算人孫煌正以被上訴人法定代理人身分提起本件起
    訴，符合公司法清算程序與目的。
八、關於被上訴人認購系爭股份之交易相對人方面：
　　被上訴人主張其向聯策公司購買系爭股份，為上訴人所否認
    。經查：
　㈠被上訴人（甲方）與聯策公司（乙方）於104年間簽定甲協議
    ，約定：「緣乙方為營運發展之需要，暨擴大營運規模，邀
    請甲方認購乙方現金增資普通股股票，雙方本誠信原則議定
    條款如下，以資共同遵守履行：一、甲方同意以乙方2015年
    8月所辦理現金增資之認股價格(每股新台幣五十五元整）
　　，認購乙方該現金增資普通股357,000股，總金額為新台幣
    壹仟玖佰陸拾叁萬伍仟元整，本次所認購股票之權利義務與
    原發行股票相同。二、甲方承諾於簽訂本合約書後，配合乙
    方增資作業時程，於本次增資最後繳款日2015年8月20日前
    匯入投資股款至乙方增資繳款專戶【台灣新光商業銀行中壢
    分行，戶名：聯策科技股份有限公司，銀行帳號：0000-00-
    000000-0】…」（見本院卷㈠第99-100頁），依上開內容，可
    知聯策公司為擴大營運，邀請被上訴人認購現金增資普通股
    35萬7,000股即系爭股份，每股價格55元，並約定被上訴人
    將增資款匯入聯策公司帳戶，前開認購關係存在於被上訴人
    與聯策公司間。
　㈡次按「公司發行新股時，除依前二項保留者外，應公告及通
    知原有股東，按照原有股份比例儘先分認，並聲明逾期不認
    購者，喪失其權利；原有股東持有股份按比例不足分認一新
    股者，得合併共同認購或歸併一人認購；原有股東未認購者
　　，得公開發行或洽由特定人認購」，公司法第267條第3項亦
    定有明，是以原有股東未認購新股時，公司法授權公司得洽
    特定人認購。則被上訴人依甲協議向聯策公司認購現金增資
    之系爭股份，合於上開規定；嗣被上訴人依甲協議將價款匯
    入聯策公司指定帳戶，亦有被上訴人資金存入指示單（原本
    以每股63元認購31萬2,000股，遂協議改為每股55元認購35
    萬7,000股）、聯策公司增資認股繳款書在卷（見本院卷㈠第
    425、427、431頁）。可知聯策公司原有股東未認購新股
　　，遂洽請被上訴人認購（原約定以每股63元認購31萬2,000
    股，嗣改為以每股55元認購35萬7,000股），被上訴人已依
    約繳納認股款予聯策公司，因而購得系爭股份35萬7,000股
    。
　㈢按契約聯立者，係指數個契約（典型或非典型）具有互相結
    合之關係而言。其結合之主要情狀有二，一為單純外觀之結
    合，即數個獨立之契約僅因締結契約之行為（如訂立一個書
    面）而結合，相互間不具依存關係，亦即彼此間不發生任何
    牽連。另一為具有一定依存關係之結合，即依當事人之意思
    ，一個契約之效力或存在依存於另一個契約之效力或存在，
    亦即其個別契約是否有效、成立，雖應就各該契約判斷之，
    惟設其中一個契約不成立、無效、撤銷或解除時，則另一個
    契約亦應同其認定（最高法院94年度台上字第1348號判決意
    旨參照）。經查：
　　⑴兩造於104年9月簽訂乙協議，前言載明：「緣甲方（指被
      上訴人）投資認購聯策科技股份有限公司現金增資普通股
      股票，係基於乙方（指上訴人）同意以個人名義與甲方簽
      訂有關履約之本各項協議之條件下投資，雙方本誠信原則
      議定條款如下，以資共同遵守履行」，第1條並約定「甲
      方以泰谷投資股份有限公司投資聯策科技股份有限公司10
      4年8月所辦理現金增資之認股價格（每股新臺幣55元），
      認購現金增資普通股總計357,000股，詳如甲方與聯策科
      技股份有限公司所簽訂之投資協議書（指甲協議）」（見
      原審卷第17頁）；綜觀上開文義，應係被上訴人向聯策公
      司認購系爭股份以後，為保障其投資，但是聯策公司受限
      於公司法第167條規定以致難以購回系爭股份，另一方面
      ，上訴人係聯策公司重要股東兼經營者（乙協議第3條第3
      款參照），被上訴人遂要求上訴人提供保障，言明發生乙
      協議第3條情事時，被上訴人得要求上訴人以原價加計2%
      購買系爭股份等情。可見上訴人雖非系爭股份之賣方，但
      是出面為聯策公司提供擔保予被上訴人，於第3條情形發
      生時，應向被上訴人購買系爭股份。
　　⑵上訴人主張其與聯策公司均為系爭股份賣方云云（見本院
      卷㈡第125頁），固與甲、乙協議文義及協議當事人不符，
      以致此部分辯詞為本院所不採。惟兩造簽立乙協議時，已
      約定與甲協議應共同履行；任一協議單獨履行將無法達成
      契約之目的，堪認甲協議與乙協議屬聯立契約，具有不可
      分性，且契約效力相互影響，併此說明。
九、關於乙協議第3條性質方面：
　　被上訴人主張乙協議第3條為附停止條件之買賣條款（見本
    院卷㈡第108-109頁），為上訴人所否認。經查：
　㈠按「當事人互相表示意思一致者，無論其為明示或默示，契
    約即為成立」、「稱買賣者，謂當事人約定一方移轉財產權
    於他方，他方支付價金之契約」、「當事人就標的物及其價
    金互相同意時，買賣契約即為成立」，民法第153條第1項、
    第345條第1、2項分別定有明文。次按「附停止條件之法律
    行為，於條件成就時，發生效力」，民法第99條第1項亦定
    有明文。又按解釋契約，應於文義上及論理上詳為推求，以
    探求當事人立約時之真意，並通觀契約全文，斟酌訂立契約
    當時及過去之事實、交易上之習慣等其他一切證據資料，本
    於經驗法則及誠信原則，從該意思表示所根基之原因事實、
    主要目的、經濟價值、社會客觀認知及當事人所欲表示之法
    律效果，作全盤之觀察，以為判斷之基礎，不能徒拘泥字面
    或截取書據中一二語，任意推解致失其真意（最高法院98年
    度台上字第1925號判決意旨參照）。
　㈡經查，系爭股份買賣當事人係被上訴人與聯策公司，已如前
    述，嗣被上訴人與上訴人另簽定乙協議，第1條約定：「甲
    方（指被上訴人）…辦理現金增資之認股價格（每股新臺幣5
    5元），認購現金增資普通股總計357,000股…」，第3條復約
    定：「有下列任一情況時，甲方有權要求乙方（指上訴人
　　）按照本次現增每股認購價格加計2％利息買回全部或部分本
    次現增所認購之股權。⒈…⒉…⒊…」（見不爭執事項㈡
　　），綜合第1、3條文義，於被上訴人前向聯策公司認購系爭
    股份35萬7,000股以後，另與上訴人訂立乙協議，約定於條
    件成就時，以每股55元認購價之1.02倍，將系爭股份售予上
    訴人；是兩造就買賣必要之點即標的物（系爭股份）與價金
    （每股55元之1.02倍）達成合意，依前開規定，兩造就此事
    成立買賣契約，且上開買賣於第3條所列三種事由（詳後述
　　）其中任一條件成就時，買賣關係始發生效力。上訴人空言
    乙協議第3條為預約性質，否則也是保留賣回權之要物契約
　　，標的並未特定，是以乙協議第3條尚未生效（見本院卷㈡第
    126-130頁），顯與系爭股份由被上訴人向聯策公司認購
　　，再與上訴人就買賣必要之點達成合意（附停止條件）之情
    節不符，故為本院所不採。
　㈢是以被上訴人主張乙協議第3條為附停止條件之買賣條款，應
    屬可取。至第3條雖然誤用「買回」文句，究其實質，仍係
    兩造間買賣系爭股份之約定，然因兩造對於法律概念不夠精
    確，以致誤用「買回」字眼，惟上開條款與買回或賣回均無
    涉，併此說明。
十、關於被上訴人是否得請求上訴人履行乙協議第3條方面：
　　被上訴人主張乙協議第3條停止條件已成就，上訴人應按每
    股55元之1.02倍支付價金（見本院卷㈡第114-118頁）。為上
    訴人所否認。經查：
　㈠乙協議第3條約定：「有下列任一情況時，甲方（指被上訴人
    ）有權要求乙方（指上訴人）按照本次現增每股認購價格加
    計2％利息買回全部或部分本次現增所認購之股權。⒈除經上
    市櫃掛牌外，聯策科技股份有限公司106年度實際獲利未達
    預算之50％（即稅後獲利低於新台幣115,982仟元)。實際獲
    利金額以會計師查核財務報告為準。⒉除政經、資本市場等
    不可控因素或經甲方同意情況下，聯策科技股份有限公司未
    能於107年9月30日前完成上市櫃掛牌交易時。⒊公司上市櫃
    前，除不可控非自願性因素外，乙方不再經營聯策科技股份
    有限公司時」（見不爭執事項㈡）。可知兩造約定於⑴聯策公
    司106年實際獲利沒有達到預算50%、⑵聯策公司未在107年9
    月30日前完成上市櫃掛牌、⑶上訴人不再經營聯策公司；於
    上開任何一種情形發生時，第3條買賣約定即因條件成就而
    生效。茲聯策公司106年度稅後獲利低於115,982仟元，此有
    聯策公司106年度營業報告書附卷可稽（見原審卷第162頁）
    ，況且上訴人不爭執聯策公司並未在107年9月30日前完成上
    市櫃掛牌交易（見本院卷㈡第155頁）；足見兩造約定之停止
    條件業已成就，故乙協議第3條買賣條款已生效。
　㈡其次，乙協議第3條係上訴人保障被上訴人先前向聯策公司認
    購系爭股份之權益，已如前述；可知該條款目的係維護被上
    訴人先前認購資金之成本，遂約定以每股認購價之1.02倍為
    兩造間買賣價金。又依被上訴人所舉104年9月16日資金存入
    指示單，其上記載「前00000000參與聯策之現金增資案，認
    購312,000股，價格63元；今與聯策公司重新簽訂認購股數3
    57,000股，價格55元.請協助收回原投資之溢付款項21,000
    元」等語（見本院卷㈠第427頁）；可知被上訴人所認購系爭
    股份之股數與價格，本得參酌相關因素而調整，又甲協議與
    乙協議屬契約聯立，且契約效力相互影響，已如前述。
　　故聯策公司依法定程序返還被上訴人部分資本時，既已降低
    被上訴人認購成本，則兩造計算乙協議第3條買賣價格時，
    自應隨時調整，始合於第3條本旨。經查，被上訴人與聯策
    公司於106年簽訂丙協議，聯策公司退回資本公積每股7元，
    被上訴人每股投資修正為48元（見不爭執事項㈢），可知被
    上訴人認購系爭股份之成本已由每股55元減為每股48元，是
    以計算乙協議第3條之被上訴人認購成本，自應以每股48元
    為基準。被上訴人主張丙協議與乙協議無關，且兩造未依乙
    協議第8條第2項調降買賣價格為每股48元云云（見本院卷㈡
    第117-119頁）；尚與乙協議第1、3條本旨保障被上訴人認
    購成本（已減為每股48元）意旨不符，故為本院所不採。
　㈢綜上，被上訴人已自聯策公司取回資本公積每股7元，其認購
    成本降為每股48元，既如前述，是依乙協議第3條標準計算
    ，兩造間系爭股份買賣價格為1,747萬8,720元（計算式：48
    ×102％×357,000＝17,478,720）。上述價款為可分之債，是被
    上訴人另依民法第271條請求上訴人每人分擔價金半數即873
    萬9,360元，合於規定。被上訴人逾此範圍之請求，則非可
    採。
十一、關於上訴人得否主張同時履行抗辯方面：
　　㈠按「因契約互負債務者，於他方當事人未為對待給付前，
      得拒絕自己之給付。但自己有先為給付之義務者，不在此
      限」、「物之出賣人，負交付其物於買受人，並使其取得
      該物所有權之義務」、「買受人對於出賣人，有交付約定
      價金及受領標的物之義務」，民法第264條第1項、第348
      條第1項、第367條分別定有明文。又按出賣人移轉財產權
      之義務與買受人支付價金之義務間具有對價關係；雙方既
      互負對待給付義務，因此於他方當事人為對待給付前，自
      非不得拒絕自己之給付（最高法院101年度台上字第594號
      判決意旨參照）。又按債務人得主張同時履行抗辯者，未
      行使其抗辯權前，固可發生遲延責任，然於其合法提出同
      時履行之抗辯後，其遲延責任即溯及免除（最高法院107
      年度第8次民事庭會議決議意旨、108年度台上字第56號判
      決意旨參照）。
　　㈡兩造於乙協議第3條約定系爭股份買賣事宜，其停止條件已
      成就，上訴人每人各應給付價金873萬9,360元，已如前述
      。其次，被上訴人持有系爭股份股票詳如附表所示，屬背
      書轉讓股票（見不爭執事項㈣），依前開說明，被上訴人
      所負移轉股票義務，此與上訴人給付價金義務之間為對待
      給付關係。是上訴人主張，其每人各給付873萬9,360元之
      同時，被上訴人應分別將上開股票背書轉讓予上訴人每人
      各二分之一，應屬可取。又上訴人合法提出同時履行抗辯
      ，其遲延責任即溯及免除；被上訴人否認負有對待給付義
      務，並請求上訴人支付遲延利息一節；於法不符，不應採
      取。
十二、綜上所述，被上訴人依據乙協議第3條、民法第367條、第
　　　229條第2項、第233條第1項本文、第203條、第271條之規
      定，訴請「上訴人應於被上訴人分別將附表所示股票背書
      轉讓予上訴人每人各1/2之同時，各自給付被上訴人873萬
      9,360元」，為有理由，應予准許；逾此所為請求，為無
      理由，應予駁回。從而：
　　㈠上開應准許部分，原審判命上訴人如數給付，核無違誤；
      又上訴人所為同時履行抗辯，亦屬有據，故本院應就此部
      分為對待給付判決，爰判決如主文第二項所示。上訴意旨
      就此部分指摘原判決不當，求予廢棄改判，為無理由，應
      駁回其上訴，爰判決如主文第四項。
　　㈡原審就超過上開應准許部分，為上訴人敗訴之判決，並為
      假執行之宣告，自有未洽；上訴意旨就此部分指摘原判決
      不當，求予廢棄改判，為有理由，應由本院廢棄改判如主
      文第三項所示。
十三、本件事證已臻明確，兩造其餘攻擊、防禦方法及證據，經
　　　斟酌後，認均不足以影響本判決結果，自無逐一詳予論述
      之必要，併予敘明。
十四、據上論結，本件上訴為一部有理由、一部無理由，依民事
　　　訴訟法第450條、第449條第1項、第79條前段、第85條第1
      項前段，判決如主文。
中　　華　　民　　國　　110 　年　　12　　月　　7 　　日
                  民事第十一庭  
                        審判長法  官  李慈惠
                              法  官  謝永昌
                              法  官  吳燁山
正本係照原本作成。
如不服本判決，應於收受送達後20日內向本院提出上訴書狀，其
未表明上訴理由者，應於提出上訴後20日內向本院補提理由書狀
（均須按他造當事人之人數附繕本）上訴時應提出委任律師或具
有律師資格之人之委任狀；委任有律師資格者，另應附具律師資
格證書及釋明委任人與受任人有民事訴訟法第466 條之1第1項但
書或第2項所定關係之釋明文書影本。如委任律師提起上訴者，
應一併繳納上訴審裁判費。
中　　華　　民　　國　　110 　年　　12　　月　　7 　　日
　　　　　　　　　　　　　    書記官  莊雅萍
　　　　　　　　　　　　　
附表：35萬7,000股股票號碼（見本院卷㈠第179頁）
股票單位  張數  股票號碼（起）  股票號碼（迄）  10萬股  3張  104-NF-0000000  104-NF-0000000  1000股  57張  104-ND-0000000  104-ND-0000000